---
title: "Przykład użycia CMIM"
author: "Daniel Ponikowski"
date: "28 kwietnia 2019"
output: pdf_document
---

```{r setup, include=FALSE}
source("../CMIM_selection.R")
library(infotheo)
library(tidyverse)
library(mlbench)
library(caret)
library(reshape)
```

# Wywołanie Funkcji:

Dokładny opis opisany jest w książce: *Cover, T. M. and Thomas, J. A. (1990). Elements of Information Theory. John Wiley, New York*.

Uzyje znanego zbioru danych *BreastCancer* z pakietu *mlbench*. Potrzebujemy danych bez brakow danych oraz zmienna objasnianą jako zmienna kategoryczna.
```{r}
data("BreastCancer")
X <- BreastCancer %>% na.omit %>% "["(,-c(1,11))
y <- BreastCancer$Class[as.numeric(row.names(X))]

CMIM_selection(X,y,5)
```


## Sprawdzenie działania algorytmu na zmiennych wybranych przez algorytm CMIM.

Dla 3,4,...,9 wybranych zmiennych zastosuje algorymt regresji logistycznej na tych danych i ocenie jego działanie.

### Podział na zbiór treningowy i testowy
```{r}
data <- BreastCancer[,-1] %>% na.omit()
train_num <- createDataPartition(y = data$Class,p = 0.8,list = FALSE)
train_dataset <- data[train_num,]
test <- data[-train_num,]
```

```{r,include=FALSE}
X_train <- train_dataset[,-10]
X_test <- test[,-10]
y_train <- train_dataset$Class
y_test <- test$Class

wyniki <- data.frame()

zmienne <- CMIM_selection(X = train_dataset[,-10],y = train_dataset$Class,kmax = 9)$S

for (i in 3:9){
  logit <- train(Class~.,data = train_dataset[,c(zmienne[1:i],10)],method = "glmnet",family = "binomial")      
  conf <- confusionMatrix(predict(logit,test),test$Class)
  wyniki <- rbind(wyniki,c(i,conf$overall)[1:5])
  }

colnames(wyniki) <- c("var_number",names(conf$overall)[1:4])

```

```{r,echo=FALSE,include = TRUE}
wyniki2 <- melt(wyniki,id = "var_number")
wyniki2$value <- round(wyniki2$value,3)

ggplot(wyniki2,aes(x = var_number,y = value, fill = variable)) + geom_bar(stat = "identity", position=position_dodge()) +
   theme_minimal() +
  scale_fill_brewer(palette="Paired") + ggtitle(label = "Model Performance") + theme(plot.title = element_text(hjust = 0.5)) +
  ylab(label = "value")
```